【裁判字號】    89,訴,1751
【裁判日期】    900110
【裁判案由】    毒品危害防制條例
【裁判全文】
臺灣桃園地方法院刑事判決                        八十九年度訴字第一七五一號
    公  訴  人  臺灣桃園地方法院檢察署檢察官
    被      告  甲○○
右列被告因違反毒品危害防制條例案件，經檢察官提起公訴（八十九年度毒偵緝字第
六六０號），本院判決如左：
        主  文
甲○○施用第一級毒品，處有期徒刑柒月；又連續施用第二級毒品，處有期徒刑肆月
；應執行有期徒刑拾月。
        事  實
一、甲○○於毒品危害防制條例於民國八十七年五月廿二日公布施行後，因施用毒品
    案件，經台灣台北地方法院以八十七年度毒聲字第四九０號裁定送勒戒處所觀察
    、勒戒，經認無繼續施用傾向，而由台灣台北地方法院檢察署檢察官於八十七年
    八月七日以八十七年度偵字第一四五五五號處分不起訴確定，復基於施用第二級
    毒品安非他命之概括犯意及施用第一級毒品海洛因之犯意，於前開不起訴處分後
    之五年內之八十八年十一月五日下午四時許回溯前九十六小時內之某時及於八十
    九年十一月三日或四日之某時，連續在台灣地區不詳地點及桃園縣中壢市○○○
    街某友人家中，以吸食器施用安非他命，共二次；又於八十九年十一月六日某時
    ，在桃園縣中壢市○○地區○街道之車上，以抽香煙之方式施用海洛因一次。嗣
    先於八十八年十一月五日，因其為列管毒品人口，經警依法通知調驗其尿液，檢
    出安非他命陽性反應，經本院於八十九年三月一日以八十九年度毒聲字第一三五
    七號裁定送勒戒處所觀察、勒戒，惟其拒不到案執行，經臺灣桃園地方法院檢察
    署發佈通緝，經警於八十九年十一月七日，在桃園縣桃園市○○路與裕和街口緝
    獲，該署檢察官將其送台灣桃園看守所附設勒戒所執行觀察、勒戒，該所採集其
    尿液送驗，檢出嗎啡、安非他命之陽性反應，始知上情，且觀察、勒戒後，亦經
    認定有繼續施用毒品傾向。
二、案經桃園縣警察局中壢分局移送臺灣桃園地方法院檢察署檢察官偵查起訴。
        理  由
一、訊據被告甲○○固對於於八十九年十一月三日或四日之某時，在桃園縣中壢市○
    ○○街某友人家中，以吸食器施用安非他命，又於八十九年十一月六日某時，在
    桃園縣中壢市○○地區○街道之車上，以抽香煙之方式施用海洛因之犯行坦承不
    諱，且亦有台灣桃園監獄不法藥物尿液檢定書一紙可憑，然辯稱：其未於八十八
    年十一月五日下午四時許回溯前九十六小時內之某時施用安非他命云云。惟查：
    被告於八十八年十一月五日下午四時許，在桃園縣警察局中壢分局調驗採尿送驗
    結果確呈安非他命之陽性反應，此有台灣檢驗科技股份有限公司濫用藥物尿液檢
    驗報告一紙在卷可稽，被告空言沒有於八十八年十一月五日下午四時許回溯前九
    十六小時內之某時施用安非他命云云，核無可採，此外並有臺灣桃園地方法院檢
    察署刑案資料查註紀錄表、本院八十九年度毒聲字第一三五七號、第七四三八號
    裁定、台灣桃園看守所附設勒戒所八十九年十一月十七日桃所澄衛勒字第二三四
    五號函所附送之有無繼續施用毒品傾向證明書各一紙可按，本件事證明確，被告
    係於毒品危害防制條例公布施行後，犯施用毒品罪行經檢察官為不起訴處分，而
    於五年內再犯同一罪行，經觀察、勒戒後，認有繼續施用毒品傾向者，足堪認定
    。
二、核被告所為，係犯毒品危害防制條例第十條第一項、第二項施用第一級、第二級
    毒品罪。其施用前之持有海洛因、安非他命之低度行為應為施用之高度行為所吸
    收，不另論罪。被告先後二次施用安非他命犯行，時間緊接，所犯構成要件相同
    ，顯係基於概括犯意為之，為連續犯，應依刑法第五十六條規定加重其刑。爰審
    酌被告施用安非他命及海洛因之次數、犯後態度、犯罪手段等一切情狀，量處如
    主文所示之刑，並依刑法第五十一條第五款之規定，定其應執行之刑。
據上論斷，應依刑事訴訟法第二百九十九條第一項前段，毒品危害防制條例第十條第
一項、第二項，刑法第十一條前段、第五十六條、刑法第五十一條第五款，判決如主
文。
本案經檢察官何祖舜到庭執行職務
中      華      民      國      九十      年    一      月      十      日
                                臺灣桃園地方法院刑事第一庭
                                      法  官    曾  雨  明
右正本證明與原本無異。
如不服本判決，應於判決送達後十日內向本院提出上訴狀( 應附繕本 )，上訴於
臺灣高等法院。
                                      書記官    戴  育  萍
中        華        民        國     九十    年    一     月    十五    日
附論罪科刑依據之法條：
毒品危害防制條例第十條第一項、第二項
施用第一級毒品者，處六月以上五年以下有期徒刑。
施用第二級毒品者，處三年以下有期徒刑。


司法院資訊處製作；財團法人民間司法改革基金會備份。
